【裁判字號】    99,訴,1651
【裁判日期】    991231
【裁判案由】    偽造文書等
【裁判全文】
臺灣臺北地方法院刑事判決              99年度訴字第1651號
公  訴  人  臺灣臺北地方法院檢察署檢察官
被      告  許朋憲
選任辯護人  許富雄律師
            王東山律師
            李美寬律師
上列被告因偽造文書等案件，經檢察官提起公訴（98年度偵字第
26185號），本院合議庭依被告於準備程序進行中為有罪陳述，
裁定由受命法官獨任進行簡式審判程序審理，判決如下：
    主      文
許朋憲攜帶兇器毀越門扇於夜間侵入住宅竊盜，處有期徒刑柒月
。又意圖為自己不法之所有，以不正方法由自動付款設備取得他
人之物，處拘役肆拾日，如易科罰金，以新臺幣壹仟元折算壹日
。又意圖為自己不法之所有，以不正方法由自動付款設備取得他
人之物，處拘役貳拾日，如易科罰金，以新臺幣壹仟元折算壹日
。又行使偽造私文書，足以生損害於他人，處有期徒刑參月。附
表編號1至3所示偽造「陳淑芳」署押各壹枚均沒收。又行使偽造
私文書，足以生損害於他人，處有期徒刑參月。附表編號4至5所
示偽造「陳淑芳」署押各壹枚均沒收。又行使偽造私文書，足以
生損害於他人，處有期徒刑參月。附表編號6所示偽造「陳淑芳
」署押壹枚沒收。有期徒刑部分，應執行有期徒刑壹年壹月。拘
役部分，應執行拘役伍拾伍日，如易科罰金，以新臺幣壹仟元折
算壹日。附表編號1至6所示偽造「陳淑芳」署押各壹枚，合計陸
枚，均沒收。
    事實及理由
一、本案犯罪事實、證據，引用附件起訴書記載，事實部分補充
    並更正為：被告許朋憲加重竊盜犯罪時間為民國98年4月11
    日晚間7時45分許前之夜間某時分許；毀壞構成大門一部分
    之門鎖而踰越入內。證據部分補充：被告許朋憲於本院之自
    白。
二、被告許朋憲所攜固定鉗雖未扣案，惟其質地必屬堅硬，持以
    對人攻擊，自足殺傷人生命、身體，當屬兇器無訛。核被告
    所為，係犯刑法第321條第1項第1款、第2款（起訴書漏載）
    、第3款攜帶兇器毀越夜間侵入住宅竊盜罪、第216條、第21
    0條行使偽造私文書罪、第339條第1項詐欺取財罪、第339條
    之2以不正方法由自動付款設備取得他人之物罪。被告持告
    訴人陳淑芳(1)合作金庫商業銀行金融卡2次由自動付款設備
    取得他人之物、(2)持花旗銀行信用卡盜刷2次、(3)持荷蘭銀
    行信用卡盜刷3次，上開(1)之2次、(2)之2次、(3)之3次犯行，
    各為時間密接，在各該同地實施，在刑法評價上，以視為數
    個舉動之接續施行，合為包括一行為予以評價，較為合理，
    均屬接續犯，各論以包括一罪（最高法院86年臺上字第3295
    號判例）。被告偽造「陳淑芳」署押行為各係偽造私文書之
    部分行為，而偽造私文書之低度行為復經行使高度行為所吸
    收，均不另論罪。被告行使偽造簽帳單即係施用詐術取財，
    係一行為觸犯數罪名，為想像競合犯，應依刑法第55條規定
    ，各從一重之行使偽造私文書罪處斷。被告所犯上開6 罪，
    犯意各別，行為互殊，應分論併罰。爰審酌被告於85年因違
    反動產擔保交易法、86年因遺棄、過失致死、97年因偽造文
    書、竊盜、詐欺等案件，均經法院判處罪刑確定（未構成累
    犯），有臺灣高等法院被告前案紀錄表在卷可憑，素行欠佳
    ；不循正當途徑獲取財物，竟圖不勞而獲，危害社會交易安
    全、持卡人信用與發卡銀行管理信用卡正確性；甫因竊盜、
    偽造文書犯行經法院判處罪刑確定，復再為本案犯行，足徵
    自我檢束能力低弱；原於偵查矢口否認，嗣於本院審理始坦
    承不諱之犯後態度，嗣賠償告訴人新臺幣（下同）5萬元，
    而與之成立和解，有和解書存卷為證，兼衡被告高職畢業智
    識程度、犯罪動機、手段、目的、生活狀況及所竊之物價值
    、盜領及盜刷金額合計14萬3,963等一切情狀，分別量處如
    主文所示之刑，並就拘役部分，諭知易科罰金折算標準，再
    各就有期徒刑、拘役部分定應執行刑，併就應執行拘役部分
    ，諭知易科罰金折算標準。附表編號1至6簽帳單商店存根聯
    內偽造「陳淑芳」署押各1枚，合計6枚，均應依刑法第219
    條宣告沒收。又6紙商店存根聯已因被告行使而非屬其所有
    ；而未扣案固定鉗1支，並無證據證明其現仍存在，均不依
    刑法第38條第1項第2款規定宣告沒收，附此敘明。
據上論斷，應依刑事訴訟法第273條之1第1項、第299條第1項前
段、第310條之2、第454條第2項，刑法第321條第1項第1款、第2
款、第3款、第216條、第210條、第339條第1項、第339條之2、
第55條、第219條、第51條第5款、第6款、第9款，刑法施行法第
1條之1第1項、第2項前段，判決如主文。
本案經檢察官黃碧玉到庭執行職務。
中    華    民    國    99    年    12    月    31    日
                    臺灣臺北地方法院刑事第14庭
                              法  官  陳琪媛
以上正本證明與原本無異。
如不服本判決應於送達後10日內向本院提出上訴書狀，並應敘述
具體理由，未敘述上訴理由者，應於上訴期間屆滿後20日內向本
院補提理由書。
                              書記官  陳豪達
中    華    民    國    99    年    12    月    31    日
附錄本案論罪科刑法條全文：
中華民國刑法第321條
犯竊盜罪而有左列情形之一者，處6月以上、5年以下有期徒刑：
一、於夜間侵入住宅或有人居住之建築物、船艦或隱匿其內而犯
    之者。
二、毀越門扇、牆垣或其他安全設備而犯之者。
三、攜帶兇器而犯之者。
四、結夥三人以上而犯之者。
五、乘火災、水災或其他災害之際而犯之者。
六、在車站或埠頭而犯之者。
前項之未遂犯罰之。
中華民國刑法第210條
偽造、變造私文書，足以生損害於公眾或他人者，處5年以下有
期徒刑。
中華民國刑法第216條
行使第210條至第215條之文書者，依偽造、變造文書或登載不實
事項或使登載不實事項之規定處斷。
中華民國刑法第339條
意圖為自己或第三人不法之所有，以詐術使人將本人或第三人之
物交付者，處5年以下有期徒刑、拘役或科或併科1千元以下罰金
。
以前項方法得財產上不法之利益或使第三人得之者，亦同。
前二項之未遂犯罰之。
中華民國刑法第339條之2
意圖為自己或第三人不法之所有，以不正方法由自動付款設備取
得他人之物者，處3年以下有期徒刑、拘役或1萬元以下罰金。
以前項方法得財產上不法之利益或使第三人得之者，亦同。
附表：
┌──┬─────────┬───────────┬───────┐
│編號│私文書名稱        │應沒收偽造署名及數量  │備註          │
├──┼─────────┼───────────┼───────┤
│ 1  │太平洋SOGO百貨復興│持卡人簽名欄偽造「陳淑│臺灣臺北地方法│
│    │店信用卡簽帳單商店│芳」署押1枚           │院檢察署98年度│
│    │存根聯（消費金額：│                      │偵字第26185號 │
│    │新臺幣6,080元）   │                      │卷（下稱偵卷）│
│    │                  │                      │第96頁        │
├──┼─────────┼───────────┼───────┤
│ 2  │太平洋SOGO百貨復興│持卡人簽名欄偽造「陳淑│偵卷第96頁    │
│    │店信用卡簽帳單商店│芳」署押1枚           │              │
│    │存根聯（消費金額：│                      │              │
│    │新臺幣47,753元）  │                      │              │
├──┼─────────┼───────────┼───────┤
│ 3  │太平洋SOGO百貨復興│持卡人簽名欄偽造「陳淑│偵卷第96頁    │
│    │店信用卡簽帳單商店│芳」署押1枚           │              │
│    │存根聯（消費金額：│                      │              │
│    │新臺幣29,360元）  │                      │              │
├──┼─────────┼───────────┼───────┤
│ 4  │太平洋SOGO百貨復興│持卡人簽名欄偽造「陳淑│偵卷第96頁    │
│    │店信用卡簽帳單商店│芳」署押1枚           │              │
│    │存根聯（消費金額：│                      │              │
│    │新臺幣5,040元）   │                      │              │
├──┼─────────┼───────────┼───────┤
│ 5  │太平洋SOGO百貨復興│持卡人簽名欄偽造「陳淑│偵卷第96頁    │
│    │店信用卡簽帳單商店│芳」署押1枚           │              │
│    │存根聯（消費金額：│                      │              │
│    │新臺幣1,750元）   │                      │              │
├──┼─────────┼───────────┼───────┤
│ 6  │甜蜜家庭國際企業有│持卡人簽名欄偽造「陳淑│偵卷第97頁    │
│    │限公司信用卡簽帳單│芳」署押1枚           │              │
│    │商店存根聯（消費金│                      │              │
│    │額：新臺幣2萬元） │                      │              │
├──┴─────────┼───────────┴───────┤
│合計                    │偽造「陳淑芳」署押共6枚               │
└────────────┴───────────────────┘

司法院資訊處製作；財團法人民間司法改革基金會備份。
